# 请教陈版，母子公司应收款项融资的不同列报问题

提问人：877046713 时间：2023-01-04 11:25:
A上市公司应收票据全部是持有至到期的，本期A收购B,子公司B应收票据全部是背书转让的，假设符合终止确认条件，B的背书金额已经超过A的全年票据发生额；
问题：在A公司的合并报表是否需要统一作为应收票据或者应收款项融资核算。我的理解是不需要，因为母子公司管理应收票据的模式不一样，不应该按照统一的方式进行处理。但有人认为应该按照母公司管理应收票据的模式在合并报表列示为应收票据，也有人认为应当考虑整个集团对应收票据的管理模式，考虑是作为应收票据还是应收款项融资核算。
如果合并报表层面将应收票据分类为应收款项融资，很麻烦，需要谨慎处理，这是以摊余成本计量的金融资产分类至以公允价值计量且变动计入当期损益的金融资产。
请教陈版主，这个怎么处理呢

回答人：chenyiwei
你的理解基本合理。
金融资产的分类应以单项资产为基础。母子公司对同类金融资产管理的业务模式不同，应分别归入不同的类别。金融资产分类并非会计政策，不存在在合并报表层面必须统一的问题。